臺灣士林地方法院刑事裁定
111年度提字第20號
聲請人即受
逮捕拘禁人  張君睿



上列聲請人即受逮捕拘禁人因殺人未遂等案件，聲請提審，本院
裁定如下： 
    主  文
聲請駁回，張君睿並應解返臺北市政府警察局大同分局建成派出
所。 
    理  由
一、聲請意旨略以：我沒有被逮捕，也沒有被拘提，現場沒有拘
    票。當時我是接到臺北市政府警察局大同分局建成派出所（
    下稱建成派出所）的電話通知要我於10至15分鐘到馬偕醫院
    ，我到場後與被害人鄭雅今（下稱被害人）之家屬談和解，
    後來因為沒談攏，現場2名警員就把我帶上車後帶至派出所
    。我的認知是我不是現行犯，卻被限制人身自由。我有問我
    現在是什麼原因不能離開，警員只跟我說等一下，但等到1
    、2點左右我就被上手銬了。我跟被害人是同居男女朋友，
    本案我們有互毆，我有徒手跟拿蓮蓬頭毆打被害人，但我沒
    有殺人或重傷害的犯意。警方所為逮捕、拘禁顯屬違法等語
    。
二、按人民被法院以外之任何機關逮捕、拘禁時，其本人或他人
    得向逮捕、拘禁地之地方法院聲請提審；法院審查後，…認
    為應予逮捕、拘禁者，以裁定駁回之，並將被逮捕、拘禁人
    解返原解交之機關，提審法第1條第1項前段、第9條第1項後
    段定有明文。次按，檢察官、司法警察官或司法警察偵查犯
    罪，有下列情形之一而情況急迫者，得逕行拘提之：四、所
    犯為死刑、無期徒刑或最輕本刑為五年以上有期徒刑之罪，
    嫌疑重大，有事實足認為有逃亡之虞者，刑事訴訟法第88條
    之1第1項第4款定有明文。又提審制度僅係法院即時審查逮
    捕、拘禁程序之合法性之制度，非在認定被逮捕、拘禁人有
    無被逮捕、拘禁之本案實體原因及有無被逮捕、拘禁之必要
    性，故其採行之證據法則，僅以自由證明為已足，合先敘明
    。
三、查聲請人張君睿（下稱聲請人）於民國111年5月15日23時50
    分許，在臺北市○○區○○路0段00號（建成派出所），經警以
    其符合刑事訴訟法第88條之1之情形，依法逕行拘提，並經
    臺灣士林地方檢察署（下稱士林地檢署）檢察官於111年5月
    16日以依照刑事訴訟法第88條之1第1項第4款之拘提理由開
    立拘票等情，業經證人即警員沈冠儒於本院訊問時結證在卷
    ，並有臺北市政府警察局大同分局執行逮捕、拘禁告知本人
    通知書、偵查報告及士林地檢署檢察官拘票等證據在卷可稽
    ，且為聲請人所是認，是此等事實首堪認定。
四、聲請人雖以上揭情詞置辯，然觀諸卷附承辦警員黃柏叡之偵
    查報告及士林地檢署檢察官之拘票所載，可知本案係警員以
    逕行拘提之方式執行拘提，並於執行後報請檢察官核發拘票
    ，核與刑事訴訟法第88條之1第1項、第2項之要件相符，故
    聲請人辯稱現場並無拘票等語，顯係誤解逕行拘提之要件，
    不足採信。
五、聲請人雖以其僅有普通傷害罪等節置辯。然本案係因被害人
    之父即鄭元新接獲馬偕醫院之通知，告以被害人受重傷住院
    、被害人遭聲請人以電風扇、鐵梯子砸傷，並遭玻璃片砍傷
    及毆打，造成被害人左手手筋斷裂、頭部腦震盪及身體多處
    受傷，目前在馬偕醫院治療，鄭元新方至派出所代被害人對
    聲請人提起殺人未遂、重傷害、恐嚇等告訴，經警員通知聲
    請人至所說明。嗣經偵查隊請示檢察官後於111年5月15日23
    時50分許，以刑事訴訟法第88條之1緊急拘提聲請人，警詢
    後報請檢察官簽發拘票後移請偵查隊偵辦等節，業據證人鄭
    元新、曾湘綾於警詢時證述在卷，並經警員沈冠儒於本院訊
    問時結證明確，並有上揭職務報告可佐，堪以認定。參以被
    害人經醫院診斷出受有右前額深部撕裂傷、全身多處挫傷合
    併瘀腫、左手腕撕裂傷合併肌腱和神經損傷、頸部挫傷合併
    瘀腫等傷勢，有馬偕紀念醫院乙種診斷證明書可憑，亦堪認
    定，足徵聲請人所涉犯之殺人未遂、重傷害等罪嫌之犯罪嫌
    疑確屬重大，且均係最輕本刑5年以上之罪。至於本案雖係
    聲請人經建成派出所通知後自行到案，但以聲請人所涉之罪
    名及被害人所受之傷勢均甚重，經警告知聲請人所犯之罪名
    後，仍有事實足認聲請人有逃亡之虞，且斯時已近凌晨時許
    ，可認有情況急迫之情，警員進而依刑事訴訟法第88條之1
    第1項第4款之規定逕行拘提聲請人，並於事後報請檢察官核
    發拘票，核屬合法有據，其程序尚無違誤。又聲請人涉犯殺
    人未遂、重傷害等罪嫌重大，已如前述，而前揭聲請人所辯
    其並無殺人或重傷害等犯意等節，乃屬本案實體上應予判斷
    之問題，核非本院審酌是否符合逕行拘提之審查要件，附此
    敘明。
六、綜上，本件聲請人聲請提審，經本院審查聲請人所受逮捕、
    拘禁之法律依據、原因及程序後，認於法無違。從而，聲請
    人聲請提審，為無理由，應予駁回，並應解返原解交之機關
    如主文所示。
七、依提審法第9條第1項後段，裁定如主文。
中　　華　　民　　國　　111 　年　　5 　　月　　16　　日
                  刑事第六庭　　法  官  林哲安   
以上正本證明與原本無異。
如不服本裁定，應於裁定送達後10日內向本院提出抗告狀。因疫
情而遲誤不變期間，得向法院聲請回復原狀。
                                書記官  温育儷
中　　華　　民　　國　　111 　年　　5 　　月　　16　　日